【裁判字號】    98,訴,825
【裁判日期】    980406
【裁判案由】    毒品危害防制條例
【裁判全文】
臺灣臺中地方法院刑事判決               98年度訴字第825號
公  訴  人  臺灣臺中地方法院檢察署檢察官
被      告  甲○○
上列被告因毒品危害防制條例案件，經檢察官提起公訴（98年度
偵字第722、4498號），被告於準備程序中就被訴事實為有罪之
陳述，受命法官於聽取當事人之意見後，由本院合議庭裁定改由
受命法官獨任依簡式審判程序審理，本院判決如下：
    主    文
甲○○幫助施用第一級毒品，處有期徒刑肆月；又幫助施用第一
級毒品，處有期徒刑肆月；又幫助施用第一級毒品，處有期徒刑
肆月；應執行有期徒刑拾月。
扣案之新力易利信牌行動電話機具壹支、門號0000000000之SIM
卡壹片，均沒收。
    犯罪事實
一、甲○○知其友人江嘉榮、蔡龍星有施用第一級毒品海洛因之
    習慣，但缺乏管道購買海洛因，竟基於幫助江嘉榮及蔡龍星
    施用第一級毒品海洛因之犯意，為下列之行為：
  (一)於民國97年11月1日13時36分許，以其申請使用之000000000
    0號行動電話與江嘉榮所使用之0000000000號行動電話聯絡
    ，應允幫江嘉榮代為購買海洛因後，江嘉榮即在臺中縣太平
    市○○○路與東英路某公園附近，交付新臺幣（下同）500
    元給甲○○，並在該處等候，甲○○亦出資500元，湊成100
    0元後，即於當日13時50時許，至臺中市○○街與東英12街
    附近，向真實姓名年籍均不詳綽號「阿清」之成年男子購買
    海洛因一小包，甲○○購得海洛因後，立即攜回上揭公園附
    近，將一半海洛因交給等候之江嘉榮，並在江嘉榮停在該處
    之車內，與江嘉容一起以將海洛因置於注射針筒內摻水後施
    打血管之方式，各自施用海洛因。
  (二)於97年11月2日13時1分許，以其申請使用之0000000000號行
    動電話與蔡龍星所使用之0000000000號行動電話聯絡，應允
    幫蔡龍星代為購買海洛因後，蔡龍星即在臺中縣太平市○○
    ○路與東英路某公園附近，交付1000元給甲○○，並在該處
    等候，甲○○即於當日13時16分許，至臺中市○○街與東英
    12街附近，向真實姓名年籍均不詳綽號「阿清」之成年男子
    購買1000元海洛因一小包，甲○○購得海洛因後，立即攜回
    上揭公園附近交給等候之蔡龍星，由蔡龍星帶回施用。
  (三)於97年11月2日15時2分許，以其申請使用之0000000000號行
    動電話與江嘉榮所使用之0000000000號行動電話聯絡，應允
    幫江嘉榮代為購買500元海洛因後，即於當日15時20分許，
    至臺中市○○街與東英12街附近，向真實姓名年籍均不詳綽
    號「阿清」之成年男子購買1000元海洛因一小包，甲○○購
    得海洛因後，立即攜至臺中縣太平市○○○路與東英路某公
    園附近，將半數海洛因交予等候之江嘉榮，以此方式抵償甲
    ○○積欠江嘉榮之500元債務，渠二人並立即在該公園內，
    以將海洛因置於注射針筒內摻水後施打血管之方式，各自施
    用海洛因。
  (四)嗣於97年12月9日上午8時10許，在甲○○位於臺中縣太平市
    ○○路377之5號住處，為警搜索查獲，並扣得其所有用來與
    江嘉榮及蔡龍星連絡代為購買海洛因之新力易利信牌行動電
    話機具一支，及門號0000000000之SIM卡一片。
二、案經臺中縣警察局移送臺灣臺中地方法院檢察署檢察官偵查
    起訴。
    理    由
一、上開犯罪事實業經被告甲○○於警詢、檢察官偵訊中及本院
    審理時坦承不諱，核與證人江嘉榮、蔡龍星於檢察官偵訊中
    具結證述之情節相符（渠二人之陳述，依刑事訴訟法第159
    條之1第2項之規定，有證據能力），並有0000000000號行動
    電話之通訊監察書及97年11月1日、2日之監聽譯文附卷可稽
    ，及扣案之新力易利信牌行動電話機具一支、門號00000000
    00之SIM卡一片足憑。本件事證明確，被告犯行應堪認定。
二、按若無營利之意圖，僅基於幫助施用毒品者取得毒品之目的
    ，而出面代購，或合資購買，並分攤價金、分享毒品者，係
    屬應否成立施用毒品罪或其幫助犯之範疇，是以被告明知江
    嘉榮、蔡龍星欲施用海洛因，竟代為購買而予以幫助，屬幫
    助犯，又幫助犯係指幫助他人犯罪者，即以正犯犯罪為要件
    ，至該正犯事後是否受刑罰執行，並不影響幫助犯之成立，
    故江嘉榮、蔡龍星施用海洛因後，縱未遭起訴及判刑，但幫
    助施用者之被告，仍具幫助他人犯罪之行為屬性，自仍應成
    立施用毒品之幫助犯（參最高法院97年台上字第1864、3148
    、4108號判決）。核被告所為，係犯毒品危害防制條例第10
    條第1項、刑法第30條第1項之幫助施用第一級毒品罪，依刑
    法第30條第2項幫助犯之規定減輕其刑。公訴人認被告所為
    係犯毒品危害防制條例第8條第1項之轉讓第一級毒品罪，尚
    有未洽，因本件基本社會事實相同，本院自得變更起訴法條
    。又被告三次犯行，犯意各別，行為互異，應予分論併罰。
    爰審酌被告犯後坦認所為態度良好，惡性尚非重大，惟所為
    致使江嘉榮、蔡龍星犯罪且有害渠等之健康等一切情狀，分
    別量處如主文所示之刑，並定其應執行之刑。扣案之新力易
    利信牌行動電話機具一支、門號0000000000之SIM卡一片，
    係被告所有供本件犯行所用之物，此經被告供明在卷，依刑
    法第38條第1項第2款之規定，均併予宣告沒收。
據上論斷，應依刑事訴訟法第273條之1第1項、第299條第1項前
段、第300條，毒品危害防制條例第10條第1項，刑法第11條前段
、第30條第1項、第2項、第51條第5款、第38條第1項第2款，判
決如主文。
中    華    民    國    98    年    4     月    6     日
                              法  官   李秋娟
以上正本證明與原本無異。
如不服本判決應於收受送達後10日內向本院提出上訴書狀，並應
敘述具體理由；其未敘述上訴理由者，應於上訴期間屆滿後20日
內向本院補提理由書（均須按他造當事人之人數附繕本）「切勿
逕送上級法院」。
                              書記官   簡芳敏
中    華    民    國    98    年    4     月    6     日
附錄論罪科刑法條
毒品危害防制條例第十條第一項：
施用第一級毒品者，處六個月以上五年以下有期徒刑。


司法院資訊處製作；財團法人民間司法改革基金會備份。
